【裁判字號】    90,交抗,103
【裁判日期】    901212
【裁判案由】    聲明異議
【裁判全文】
臺灣高等法院高雄分院刑事裁定                      九十年度交抗字第一三號
    抗告人即
    受處分人    甲○○
右抗告人因違反道路交通管理處罰條例案件，不服臺灣高雄地方法院九十年度交聲字
第卅三號中華民國九十年十月卅一日裁定，提起抗告，本院裁定如左：
      主      文
抗告駁回。
      理      由
一、抗告意旨略以：抗告人即受處分人甲○○於八十八年三月一日十七時許，駕車往
    鳳山市○○○○○路與花園街口時，其時適工人下班時間，各種車輛絡繹不絕，
    抗告人甲○○陷在車陣中，跟著車隊走，車隊停跟著停，毫無駕駛車輛之自由，
    在此段期間忽逢員警當場攔出異議人所駕駛車輛出列，停靠路邊，判斷抗告人闖
    紅燈，其時接後之車輛還是向前走（綠燈），抗告人甲○○當場否認闖紅燈，又
    當時路況塞車嚴重，抗告人甲○○所駕的車輛已陷入車隊中，豈能闖紅燈；又抗
    告人甲○○當時確係錯拿舊駕照，原處分及原裁定均有違誤等語。
二、經查：（一）抗告人即受處分人甲○○於八十八年三月一日下午五時十五分許，
    駕駛其所有ＵＴ─０六八二號自小客車行經高雄縣鳳山市經武設有燈光號誌管制
    之交岔路口時，違規闖紅燈之事實，有高雄縣警察局八十八年三月一日，高警刑
    交字第００九三四三五號舉發違反道路交通管理事件通知單移送聯一紙在卷可憑
    ，並經證人即執行舉發之警員張錟華於原審調查時陳稱：當時我們有四個員警，
    後面的員警是戒護，因當時是下班期間，是尖峰時段，我們四個人大部分是站在
    路口，所站立之位置離號誌約二十五公尺，甲○○是闖經武路與花園街的號誌（
    見九十年六月十四日原審訊問筆錄）。又證人亦為執勤警員之一之黃炎煌於原審
    調查時亦陳稱：是我攔檢的，因甲○○闖紅燈我才攔下來，攔檢後甲○○停車，
    我依程序要他出示駕駛執照及行照，並依規定告發，違規地點是經武路與花園街
    ，違規事由是闖紅燈，攔檢地點在鳳山醫院前面等語（見九十年九月十七日原審
    訊問筆錄）。又花園街與經武路確設有燈光號誌，取締地點與號誌設置處所之視
    野、視距均良好，此經原審前往現場履勘屬實，有履勘草圖及照片在卷可憑。參
    以前開二證人與抗告人甲○○前此並無任何恩怨與糾葛，衡情應無蓄意設詞誣陷
    之理，是渠等證述應屬可信。雖當時適值下班期間，人、車不少，抗告人甲○○
    當係與前車魚貫而行進，惟燈光號誌係按設定之時間變換，則於抗告人甲○○所
    緊跟之前車已通過停止線，駛入交岔路口時，燈光號誌已由綠燈轉換為紅燈，抗
    告人甲○○未依紅燈指示停車，仍魚貫前進並非不可能之事，是上開證人就抗告
    人甲○○確有闖紅燈之所證，難謂與經驗法則有違，從而縱令當時抗告人甲○○
    當時確係陷入車陣，亦難為其有利之認定。抗告人甲○○既有闖紅燈之情事，裁
    決機關爰引行為時之道路交通管理處罰條例第五十三條、第六十三條第三款等規
    定科處罰鍰新台幣三千六百元，並記違規點數三點，於法並無違誤。（二）又抗
    告人甲○○當時如確有隨身攜帶新駕照，豈有找不到之理？是抗告人甲○○所辯
    當時並非未帶有效駕照云云，不足採信，是抗告人甲○○確有駕車未隨身攜帶駕
    照之違規行為，應可認定。原裁定駁回聲明異議亦無不合，受處分人甲○○提起
    抗告，為無理由，應予駁回。
三、據上論結，應依道路交通案件處理辦法第廿六條、刑事訴訟法第四百十二條裁定
    如主文。
中    華    民    國      九十      年      十二      月      十二      日
                              臺灣高等法院高雄分院刑事第八庭
                                  審判長法官  郭雅美
                                        法官  洪兆隆
                                        法官  張盛喜
右正本證明與原本無異。
不得再抗告。
                                      書記官  魏文常
中    華    民    國      九十      年      十二      月      十三      日
                                                                        Ｑ


司法院資訊處製作；財團法人民間司法改革基金會備份。
